ACORDAO-COMPLETO-2386362

ACÓRDÃO DE RELAÇÃO

ACÓRDÃO DE RELAÇÃO 14195/2019 ATA 44/2019 - PRIMEIRA CÂMARA

Acórdão 14195/2019-TCU-Primeira Câmara
Vistos e relacionados estes autos de representação versando sobre possíveis irregularidades no Pregão Eletrônico para Registro de Preços SRP 15/2019, promovido pela Universidade Federal da Paraíba (UFPB) , cujo objeto foi a contratação de empresa especializada em prestação de Serviços de Alimentação e Nutrição, compreendendo a operacionalização e o desenvolvimento de todas as atividades para o fornecimento de refeições, a serem preparadas e distribuídas no Restaurante Universitário da UFPB, Campus I, II, III e IV;
Considerando que, embora se reconheça a falta de clareza do edital quanto ao critério para calcular preços inexequíveis (item 1.2 do Termo de Referência) , não houve prejuízo à competitividade do certame, tendo em vista que, ao menos, oito empresas interpretaram corretamente o critério estabelecido e ofereceram propostas de acordo com o termo de referência;
Considerando que a empresa vencedora do certame apresentou proposta no valor de R$ 11.893.740,00, e o valor estimado pela administração foi de R$ 22.394.600,00, havendo, portanto, um desconto de 46,9%;
Os ministros do Tribunal de Contas da União, reunidos em sessão da Primeira Câmara, com fundamento no art. 113, § 1º, da Lei 8.666/1993, c/c o artigo 143, incisos III , 235 e 237, inciso VII e parágrafo único, do RI/TCU, e de acordo com o parecer da unidade instrutiva emitido nos autos, ACORDAM, por unanimidade, em conhecer da presente representação, para, no mérito, considerá-la parcialmente procedente, julgar prejudicado o pedido de concessão de medida cautelar, emitir as seguintes orientações, encerrar o processo, arquivar os autos e dar ciência desta decisão, bem como da instrução da unidade técnica (peça 12) , ao representante e à unidade jurisdicionada:
1. Processo TC-Processo 037.348/2019-1 (REPRESENTAÇÃO) 
	1.1. Órgão/Entidade: Universidade Federal da Paraíba
	1.2. Relator: Ministro Walton Alencar Rodrigues
	1.3. Representante do Ministério Público: não atuou
	1.4. Unidade Técnica: Secretaria de Controle Externo de Aquisições Logísticas (Selog) .
	1.5. Representação legal: não há.
	1.6. Determinações/Recomendações/Orientações:
1.6.1. dar ciência à Universidade Federal da Paraíba, com fundamento no art. 7º da Resolução - TCU 265/2014, acerca as seguintes impropriedades identificadas no Pregão Eletrônico SRP 15/2019, para que sejam adotadas medidas internas com vistas à prevenção de ocorrências semelhantes:
1.6.1.1. falta de clareza do item 1.2 do termo de referência, que levou a conclusão equivocada quanto ao valor limite de exequibilidade das propostas, em desacordo com o disposto no art. 3º, combinado com o art. 40, inciso VI, da Lei 8.666/1993;
1.6.1.2. a redação do item 1.2 do termo de referência do edital está em desacordo com o entendimento majoritário do TCU de que, mesmo havendo critérios de inexequibilidade previamente publicados, deve ser franqueado, ao licitante, oportunidade de defender a respectiva proposta e demonstrar a sua capacidade de bem executar os serviços, nos termos e condições exigidos pelo instrumento convocatório, antes da desclassificação da proposta, conforme o Enunciado 262 da Súmula de Jurisprudência do TCU.

Primeira Câmara

Universidade Federal da Paraíba

WALTON ALENCAR RODRIGUES

não há.

Não atuou

REPRESENTAÇÃO (REPR)

Secretaria de Controle Externo de Aquisições Logísticas (Selog).